【裁判字號】    99,抗,532
【裁判日期】    990817
【裁判案由】    履行協議
【裁判全文】
臺灣高等法院民事裁定                   99年度抗字第532號
抗  告  人  乙○○
            丙○○
            丁○○○
共      同
送達代收人  戊○○
上列抗告人因與相對人甲○○間履行協議事件，對於中華民國99
年2月22日臺灣新竹地方法院97年度訴字第616 號裁定提起抗告
，本院裁定如下：
    主  文
原裁定廢棄。
抗告人乙○○、丙○○應於收受本裁定送達後7日內，分別補繳
裁判費新臺幣壹仟伍佰元，逾期未補繳，即駁回上訴。
抗告人丁○○○應於收受本裁定送達後7日內，補繳裁判費新臺
幣陸仟肆佰伍拾元，逾期未補繳，即駁回上訴。
抗告程序費用由相對人負擔。
    理  由
一、按訴訟標的之價額，由法院核定、核定訴訟標的之價額，以
    起訴時之交易價額為準，民事訴訟法第77之1條第1、2項前
    段分別定有明文；又計算上訴利益，準用關於計算訴訟標的
    價額之規定，同法第466條第4項亦定有明文。
二、抗告意旨略以：抗告人丁○○○對於原判決命其「應將新竹
    縣竹北市○○○段旱坑子小段67之2地號、地目建、面積128
    4平方公尺之土地（下稱系爭土地）所有權應有部分10827分
    之194移轉登記與相對人所有」全部聲明不服。故其上訴利
    益價額應為新臺幣（下同）39萬7,558元，應納之第二審裁
    判費用為6,450元；抗告人乙○○、丙○○部分，均僅對於
    原判決逾越系爭協議書之協定，判命移轉登記之應有部分比
    例不服，即認抗告人乙○○、丙○○移轉登記系爭第67-2地
    號土地之應有部分比例應為14463分之194，故上訴利益價額
    應定為9萬9,947元，應納第二審裁判費均為1,500元等語。
三、本件相對人於民國（下同）97年9月4日因履行協議事件起訴
    請求1.抗告人乙○○應將坐落新竹縣竹北市○○○段旱坑子
    小段67之2地號、地目建、面積1284平方公尺之土地所有權
    應有部分1284分之65，移轉登記予相對人；2.抗告人丙○○
    應將系爭土地所有權應有部分1284分之65，移轉登記予相對
    人；3.抗告人丁○○○應將系爭土地所有權應有部分1284
    分之64，移轉登記予相對人。經原法院判命1.抗告人乙○○
    應將系爭土地，其所有權應有部分10827分之194移轉登記予
    相對人；2.抗告人丙○○應將系爭土地，其所有權應有部分
    10827分之194移轉登記予相對人；3.抗告人丁○○○應將系
    爭土地，其所有權應有部分10827分之194移轉登記予相對人
    。抗告人不服提起上訴，抗告人乙○○、丙○○並聲明1.原
    判決關於命抗告人乙○○、丙○○移轉系爭土地應有部分，
    就逾依據相對人、第三人與抗告人等共15人於89年6月20日
    所簽訂協議書之約定即以新竹縣竹北市○○○段旱坑子小段
    67、67-1、67之2號三筆土地，依據各人使用範圍及面積之
    比例計算應移轉所有權應有部分於相對人範圍中屬於前述67
    之2地號部分（實際面積及比例依測量與計算之結果為依據
    ）廢棄；2.上開廢棄部分，相對人在第一審之訴駁回。抗告
    人丁○○○則聲明：1.原判決廢棄；2.上開廢棄部分，相對
    人在第一審之訴駁回。
四、經查：
  (一)抗告人不服原法院判決，基於分別共有關係各別提起上訴，
    其因上訴所受之利益非為訴訟標的之全部，而應分別計算，
    合先敘明。
  (二)原判決各命抗告人乙○○、丙○○「應將系爭土地所有權應
    有部分10827分之194移轉登記予相對人」，抗告人乙○○、
    丙○○主張暫認抗告人乙○○、丙○○移轉系爭土地之應有
    部分比例應各為14463分之194，是其僅就對逾越前述比例部
    分即705384 /000000000（194/000000000/14463＝705384/
    000000000）部分聲明不服。又系爭土地面積為1284平方公
    尺、系爭土地97年公告土地現值為17,280元/平方公尺之事
    實，有土地登記謄本可稽（見新竹地院97年度訴字第616號
    卷第8頁）可稽。則抗告人之上訴利益各應為99,947元（計
    算式：17,280×1,284＝22,187,520，22,187,520×705,384
    / 156,590,901=99,947），應徵第二審裁判費各為1500元。
  (三)抗告人丁○○○對於原判決命其「應將系爭土地所有權應有
    部分10827分之194移轉登記與相對人所有」全部聲明不服。
    而系爭土地面積為1284平方公尺、系爭土地97年公告土地現
    值為17,280元/平方公尺，已如前述。是抗告人丁○○○之
    上訴利益為39萬7,560元（計算式：17,280×1,284＝22,18
    7,520，22,187,520×194/10,827=397,560），應徵第二審
    裁判費為6,450元。
五、從而，原裁定認本件上訴利益核定為119萬2,679元，應徵第
    二審裁判費1萬9,320元，尚有未合，抗告意旨指摘原裁定不
    當，聲明廢棄，為有理由，爰裁定主文第二、三項所示。
六、爰依民事訴訟法第492條前段、第95條、第78條，裁定如主
    文。
中    華    民    國    99    年    8     月    17    日
                    民事第十四庭
                        審判長法  官 林金村
                              法  官 王麗莉
                              法  官 李慈惠
正本係照原本作成。
不得再抗告。
中    華    民    國    99    年    8     月    17    日
                              書記官 王敬端

司法院資訊處製作；財團法人民間司法改革基金會備份。
